臺北高等行政法院裁定
111年度交上字第225號
上  訴  人  黎俊廷                                     

被 上訴 人  臺北市交通事件裁決所


代  表  人  蘇福智              
上列當事人間交通裁決事件，上訴人對於中華民國111年4月21日
臺灣臺北地方法院111年度交字第16號行政訴訟判決，提起上訴
，本院裁定如下：
    主  文
上訴駁回。
上訴審訴訟費用新臺幣柒佰伍拾元由上訴人負擔。
    理  由
一、按對於交通裁決事件之判決提起上訴，非以其違背法令為理
    由，不得為之，行政訴訟法第237條之9第2項準用第235條第
    2項規定甚明。是對於地方法院交通裁決事件之判決上訴，
    非主張該判決違背法令以為上訴理由即屬不應准許，自應認
    為不合法而駁回之。
二、本件上訴人所有車牌號碼000-000號普通輕型機車，於附表
    所示之二個時間因停放在臺南市○○區歸仁十二路與歸仁大道
    口之人行道上，經民眾先後檢具拍攝之影像向臺南市政府警
    察局歸仁分局（下稱舉發機關）提出檢舉，舉發機關大潭派
    出所員警查證後，認上訴人有「在禁止臨時停車處所停車」
    之違規行為，遂先後填製如附表所示舉發違反道路交通管理
    事件通知單予以舉發。嗣被上訴人審認上訴人有上開違規事
    實，遂各依道路交通管理處罰條例第56條第1項第1款規定，
    以如附表所示之二份裁決書，各裁處上訴人罰鍰新臺幣(下
    同)900元。上訴人不服，提起行政訴訟後，經臺灣臺北地方
    法院（下稱原審法院）送達起訴狀繕本予被上訴人重新審查
    後，變更原裁決之罰鍰金額，將原處分之罰鍰金額「900元
    」均變更為「600元」，並將變更之裁決書均於111年3月7日
    重新送達予上訴人，嗣經原審法院於111年4月21日以111年
    度交字第16號判決(下稱原判決)駁回其訴。上訴人不服，提
    起本件上訴，主張略以：原審法院為事實審並未開庭調查證
    據、傳喚證人逕為判決，妨礙上訴人審級利益，且原審法院
    既未審理，上訴人對爭執及證物爭執之各項即無法逐一敘明
    ，故援引原審起訴狀之事實及理由等語。經核其上訴理由，
    並未具體說明原判決違背何項法令條款。依首開規定及說明
    ，其上訴為不合法，應予駁回。
三、末按行政訴訟當事人固得委託代理人為訴訟行為，惟應以律
    師為訴訟代理人，而於交通裁決事件，原告為自然人時，其
    配偶、三親等內之血親或二親等內之姻親，雖非律師，經審
    判長許可後，得為訴訟代理人，行政訴訟法第49條第2項第4
    款、第3項定有明文。本件上訴人提起上訴後，復具狀委任
    黎禮欽（地址與上訴人相同）為訴訟代理人，惟並未陳明其
    是否為律師或與上訴人間有前揭親屬關係，依前揭法文，爰
    不予准許，附此敘明。　　　　　　
四、結論，本件上訴為不合法。依行政訴訟法第237條之8第1項
    、第237條之9第2項、第236條之2第3項、第249條第1項前段
    、第104條，民事訴訟法第95條、第78條，裁定如主文。
中　　華　　民　　國　　111 　年　　7 　　月　　27　　日
                    臺北高等行政法院第五庭
                              審判長法  官　蘇嫊娟 
                                    法  官　劉正偉 
                                    法  官　陳雪玉
上為正本係照原本作成。
不得抗告。
中　　華　　民　　國　　111 　年　　7 　　月　　27　　日
                                    書記官  王月伶


附表：
　　　
編號 裁決書開立日期及字號 違規時間 舉發通知書製發日期及字號 檢舉日期 1 110年11月26日 北市裁催字第22-SK1857743號 109年10月6日晚間22時49分許 109年10月30日 南市警交字第SK1857743號 109年10月9日 2 110年11月26日 北市裁催字第22-SK1871464號 109年10月13日下午15時13分許 109年11月7日 南市警交字第SK1871464號 109年10月14日